臺灣彰化地方法院刑事判決　　　　　　　96年度訴字第1029號
公　訴　人　臺灣彰化地方法院檢察署檢察官
被　　　告　甲○○
上列被告因違反毒品危害防制條例案件，經檢察官提起公訴（96
年度毒偵字第2309號），本院依簡式審判程序判決如下：
    主    文
甲○○施用第一級毒品，累犯，處有期徒刑壹年，扣案摻有第一
級毒品海洛因香煙壹支沒收銷燬之。
    犯罪事實
一、甲○○前因施用第一級毒品案件，經本院以90年度毒聲字第
    175 號裁定送觀察、勒戒後，認有繼續施用毒品之傾向，由
    臺灣彰化地方法院檢察署檢察官聲請強制戒治並提起公訴，
    再經本院以90年度毒聲字第1352號裁定令入戒治處所施以強
    制戒治，於民國90年10月9 日停止戒治出所付保護管束，並
    於91年3 月29日保護管束期滿未經撤銷停止戒治，視為執行
    完畢釋放，起訴部分則經本院以90年度訴字第479 號判決判
    處刑期徒刑10月確定，已於92年3 月31日縮刑期滿執行完畢
    ；於前揭強制戒治執行完畢釋放後5 年內，又因施用第一、
    二級毒品案件，經本院以93年度訴字第1725號判決分別判處
    有期徒刑11月、5 月，應執行有期徒刑1 年2 月確定，甫於
    95年6 月18日縮刑期滿執行完畢。猶不思悔改，復基於施用
    第一級毒品海洛因之犯意，於96年5 月9 日晚上11時許，在
    彰化縣大城鄉○○村○○○○ ○道路旁，以將第一級毒品海洛
    因摻入香煙中點火使產生煙霧吸用之方式，施用第一級毒品
    海洛因1 次。嗣於96年5 月10日下午2 時30分許，在其位於
    彰化縣大城鄉○○村○○路45號之住所，為警持搜索票查獲
    ，並扣得其所有之摻有第一級毒品海洛因香煙1 支。
二、案經彰化縣警察局芳苑分局報告臺灣彰化地方法院檢察署檢
    察官偵查起訴。
    理    由
一、被告甲○○於準備程序中，先就前揭犯罪事實為有罪之陳述
    ，且所犯係死刑、無期徒刑、最輕本刑為3 年以上有期徒刑
    以外之罪，經本院合議庭依刑事訴訟法第273 條之1 第1 項
    之規定，裁定由法官一人獨任進行簡式審判程序，合先敘明
    。
二、上開犯罪事實，業據被告於本院審理中坦承不諱，且被告於
    前揭時地獲案後，經採其尿液送驗之結果，確呈嗎啡陽性反
    應（按一般施用海洛因者會在其體內代謝為嗎啡成分殘留，
    並經由尿液排出），有彰化縣警察局芳苑分局委託檢驗尿液
    代號與真實姓名對照認證單、詮昕科技股份有限公司000000
    00號濫用藥物尿液檢驗報告各1 份附卷可稽；又扣案之香煙
    1 支，業經被告將第一級毒品海洛因摻入，並將香煙尾端之
    外包裝紙旋轉封閉，準備供其自己施用乙節，除據被告迭於
    警偵訊及本院審理中供述明確及香煙照片附卷可參外，並經
    本院當庭勘驗扣案香煙屬實（參本院審判筆錄第4 頁），再
    參以被告驗尿結果呈嗎啡陽性反應，確有施用第一級毒品海
    洛因等情，應認前開扣案香煙業經被告摻入海洛因無訛。綜
    上，足徵被告自白與事實相符，堪予採信。
三、按依毒品危害防制條例第20條第2 項規定觀察、勒戒或強制
    戒治執行完畢釋放後，5 年後再犯第10條之罪者，適用本條
    前二項之規定；又經觀察、勒戒或強制戒治執行完畢釋放後
    ，5 年內再犯第10條之罪者，應由檢察官偵查起訴，毒品危
    害防制條例第20條第3 項、第23條第2 項分別定有明文。而
    參酌該條例第20條第3 項立法理由：「觀察、勒戒或強制戒
    治後5 年後再犯者，顯見前所實施之觀察、勒戒或強制戒治
    已足以遮斷其施用毒品之癮，為期自新及協助其斷除毒癮，
    對此5 年後再犯者爰明定仍適用初犯之規定，先經觀察勒戒
    、強制戒治之程序」及第23條第2 項之立法理由：「經觀察
    、勒戒或強制戒治後5 年內再犯者，其再犯率甚高，原據以
    實施之觀察勒戒及強制戒治既已無法收其實效，爰施以刑事
    處遇」，足見5 年後再犯者，應再適用觀察、勒戒程序，係
    因前所實施之觀察、勒戒或強制戒治已足以遮斷其施用毒品
    之癮，致5 年內未再犯，故再予其自新機會，重啟觀察、勒
    戒程序；如觀察、勒戒或強制戒治執行完畢釋放後5 年內曾
    再犯施用毒品案件，且於再犯後5 年內復有施用毒品犯行，
    則之前戒毒程序顯未能有效遮斷其施用毒品之癮，依前開立
    法意旨，自無再施以觀察、勒戒之必要，應由檢察官偵查起
    訴（最高法院95年度第7 次刑庭會議決議參照）。查被告前
    因施用毒品案件，經強制戒治執行完畢釋放日係91年3 月29
    日，而本次公訴人起訴被告施用第一級毒品之犯罪時間為96
    年5 月9 日所犯，雖距離前述強制戒治執行完畢釋放日已逾
    5 年，然被告於前述強制戒治執行完畢釋放日後5 年內即曾
    因再犯施用第一、二級毒品案件，經本院以93年度訴字第17
    25號判決分別判處有期徒刑11月、5 月，應執行有期徒刑1
    年2 月確定，則揆諸前開說明，公訴人就被告本案施用毒品
    之犯行提起公訴，核無違誤，自應由本院依法判決。綜上所
    述，本案事證已臻明確，被告施用第一級毒品海洛因犯行堪
    予認定，應依法論科。
四、核被告所為，係犯毒品危害防制條例第10條第1 項之施用第
    一級毒品罪。其為供己施用而於施用前後持有海洛因之低度
    行為，為其施用之高度行為所吸收，不另論罪。又查被告曾
    因施用第一、二級毒品案件，經本院以93年度訴字第1725號
    判決分別判處有期徒刑11月、5 月，應執行有期徒刑1 年2
    月確定，已於95年6 月18日縮刑期滿執行完畢，有臺灣高等
    法院被告前案紀錄表乙紙附卷可憑，其受此有期徒刑執行完
    畢後，5 年以內故意再犯有期徒刑以上之罪，為累犯，應依
    法加重其刑。爰審酌被告前因施用毒品案件經法院判刑確定
    後，甫於95年6 月18日執行完畢，有上開前案紀錄表在卷可
    按，仍不知戒除毒癮，足見其自制能力尚有未足，有接受相
    當期間監禁教化之必要，以促其及早矯正吸毒惡習；惟念及
    被告犯罪之動機、目的係因施用毒品之習性難以戒除，其犯
    罪手段僅係戕害自己之身心、施用毒品次數、時間及犯罪後
    坦承犯行之態度良好等一切情狀，量處如主文所示之刑，以
    示懲儆。扣案被告所有之摻有第一級毒品海洛因香煙1 支（
    因無法將海洛因與香煙析離，應全部視為海洛因），核屬毒
    品危害防制條例第2 條第2 項第1 款之第一級毒品，應依同
    條例第18條第1 項前段之規定，沒收銷燬之。
據上論斷，應依刑事訴訟法第273 條之1 第1 項、第299 條第1
項前段，毒品危害防制條例第10條第1 項、第18條第1 項前段，
刑法第11條前段、第47條第1 項，判決如主文。
本案經檢察官高如應到庭執行職務。
中　　華　　民　　國　　96　　年　　7  　月　　20  　日
　　　　　　　　　刑事第四庭  法　官　吳永梁
以上正本證明與原本無異。
如不服本判決應於收受本判決後十日內向本院提出上訴書狀，其
未敘述上訴理由者，並得於提起上訴後十日內向本院補提理由書
狀（均須按他造當事人之人數附繕本）「切勿逕送上級法院」。
中　　華　　民　　國　　96　　年　　7  　月　　23　　日
                              書記官  陳美敏
附錄論罪科刑法條全文：
毒品危害防制條例第10條
施用第一級毒品者，處6 月以上5 年以下有期徒刑。
施用第二級毒品者，處3 年以下有期徒刑。
